【裁判字號】    97,訴,418
【裁判日期】    970325
【裁判案由】    毒品危害防制條例
【裁判全文】
臺灣高雄地方法院刑事判決               97年度訴字第418號
公  訴  人  臺灣高雄地方法院檢察署檢察官
被      告  甲○○
上列被告因毒品危害防制條例案件，經檢察官提起公訴（96年度
毒偵字第7721號），本院改行簡式審判程序，判決如下：
    主  文
甲○○施用第一級毒品，處有期徒刑柒月。扣案之海洛因殘渣壹
包（驗餘淨重零點零肆柒公克）、注射針筒壹支均沒收銷燬之。
止血帶壹條沒收之。
    事  實
一、甲○○前因施用毒品案件，經本院以94年度毒聲字第359 號
    裁定送觀察、勒戒後，因有繼續施用毒品之傾向，復經本院
    以94年度毒聲字第803 號裁定令入戒治處所施以強制戒治，
    嗣因認無繼續強制戒治之必要，而於民國95年3 月14日停止
    強制戒治處分出所。詎仍不知悔改，基於施用第一級毒品海
    洛因之犯意，於96年5 月23日下午3 時許，在其姐李美瑩位
    於高雄市○○區○○路215 號2 樓之1 之住處，以將海洛因
    置入針筒摻水注射身體之方式，施用第一級毒品海洛因1 次
    ，嗣於同日下午3 時50分許，員警前往前開住處查察戶口，
    發現客廳桌面上置有注射針筒外蓋且甲○○形跡可疑，乃經
    李美瑩同意搜索客廳桌子內之抽屜，扣得使用過之注射針筒
    1 支、止血帶1 條，及第一級毒品海洛因殘渣1 小包（驗前
    淨重0.084 公克，驗餘淨重0.047 公克），並採取甲○○尿
    液送驗，呈海洛因代謝物嗎啡陽性反應，而查悉上情。
二、案經高雄縣政府警察局鳳山分局報請臺灣高雄地方法院檢察
    署檢察官偵查起訴。
    理  由
一、本件被告甲○○所犯係死刑、無期徒刑、最輕本刑為3 年以
    上有期徒刑以外之罪，其於準備程序中就被訴事實為有罪之
    陳述，經法官告知簡式審判程序之旨，並聽取公訴人及被告
    之意見後，經本院依刑事訴訟法第273 條之1 第1 項之規定
    ，裁定由受命法官獨任進行簡式審判程序。又本件卷內之物
    證、書證等證據，依同法第273 條之2 規定，不受第159 條
    第1 項關於傳聞法則規定之限制，依法均有證據能力，合先
    敘明。
二、訊據被告對上揭犯罪事實坦承不諱，又被告遭查獲時所採集
    尿液經送驗結果，呈現海洛因代謝後之嗎啡陽性反應，此有
    載明被告尿液檢體編號之查獲煙毒案件尿液送驗代碼姓名對
    照管制表，及高雄市立凱旋醫院濫用藥物尿液檢驗報告各1
    份在卷可稽（見偵卷第16、17頁）；又扣案之海洛因殘渣袋
    1 小包、使用過之注射針筒1 支，確含海洛因成分，有高雄
    醫學大學附設中和紀念醫院檢驗報告1 份在卷可稽（見偵卷
    第12頁，本院卷第10頁），此外，復有現場及扣案物照片6
    張在卷可證（見警卷第20至22頁）。顯見被告前開自白，應
    與事實相符，自得為認定其犯罪之依據。再被告曾因施用毒
    品案件，經本院以94年度毒聲字第359 號裁定送觀察、勒戒
    後，因有繼續施用毒品之傾向，復經本院以94年度毒聲字第
    803 號裁定令入戒治處所施以強制戒治，嗣於95年3 月14日
    因認無繼續強制戒治之必要，而停止強制戒治處分出所等情
    ，有臺灣高等法院被告前案紀錄表1 份附卷可參。是以，被
    告前因施用毒品案件，於觀察、勒戒及強制戒治執行完畢後
    ，5 年內再犯本案施用第一級毒品海洛因犯行，事證明確。
    被告犯行既經證明，應予依法論科。
三、按海洛因係毒品危害防制條例第2 條第2 項第1 款所稱之第
    一級毒品，不得持有、施用。是核被告所為，係犯毒品危害
    防制條例第10條第1 項之罪。其持有第一級毒品後進而施用
    ，其持有毒品之低度行為，應為施用毒品之高度行為所吸收
    ，不另論罪。爰審酌被告前因施用第一級毒品海洛因犯行，
    經觀察、勒戒，及強制戒治執行完畢後，仍未能徹底戒絕毒
    品，再犯本案施用第一級毒品罪，顯見其欠缺戒毒悔改之決
    心，惟念其施用毒品，乃戕害一己之身體健康，所為尚未害
    及他人，且於犯罪後坦承犯行，犯罪後態度尚佳，及被告已
    自行前往基督教沐恩之家接受戒治輔導（見本院卷第34頁）
    ，可見其尚知尋求協助以矯正自身吸毒惡習等一切情狀，量
    處如主文所示之刑。又扣案之海洛因殘渣1 小包（驗前淨重
    0.084 公克，驗餘淨重0.047 公克）、使用過之注射針筒1
    支，因均沾有海洛因成分，有前揭高雄醫學大學附設中和紀
    念醫院檢驗報告可證，衡情該海洛因殘渣已難以與包裝袋、
    注射針筒剝離，均應視同毒品危害防制條例第2 條第2 項之
    毒品，且該殘渣袋、注射針筒，均為被告供本案犯行所用之
    物，業經被告於本院審理時陳明在卷（見本院卷第31頁），
    是均應依同條例第18條第1 項前段規定，宣告沒收銷燬之。
    又扣案之止血帶1 條，乃被告犯本案犯行所使用之物，且為
    被告所有，經被告陳明在卷，爰依刑法第38條第1 項第2 款
    沒收之。另鑑驗所耗損之毒品，既已費失，自無庸宣告沒收
    銷燬，附此敘明。
據上論斷，應依刑事訴訟法第299 條第1 項前段、第273 條之 1
第1 項、第284 條之1 ，毒品危害防制條例第10條第1 項、第18
條第1 項前段，刑法第11條、第38條第1 項第2 款，判決如主文
。
本案經檢察官乙○○到庭執行職務。
中    華    民    國    97    年     3    月    25    日
                  刑事第十七庭  法  官  陳思帆
以上正本證明與原本無異。
如不服本判決應於收受本判決後10日內向本院提出上訴書狀，並
應敘述具體理由，如未敘述上訴理由者，應於上訴期間屆滿後20
日內補提理由書狀於本院（均須按他造當事人之人數附繕本）「
切勿逕送上級法院」。
中    華    民    國    97    年     3    月    25    日
                                書記官  王高山
附錄本案論罪科刑之法條
毒品危害防制條例第10條
施用第一級毒品者，處6 月以上5 年以下有期徒刑。
施用第二級毒品者，處3 年以下有期徒刑


司法院資訊處製作；財團法人民間司法改革基金會備份。
